臺灣臺北地方法院民事判決　　　　　　 95年度簡上字第680號
上　訴　人　丁○○
被上訴人　　國泰世華商業銀行股份有限公司
法定代理人　甲○○
訴訟代理人　乙○○
　　　　　　丙○○
　　　　　　戊○○
上列當事人間請求清償債務事件，上訴人對於中華民國95年10月
9日臺灣臺北地方法院臺北簡易庭95年度北簡字第30892號第一審
判決提起上訴，本院判決如下：
    主  文
原判決關於命上訴人與原審共同被告江美珠連帶給付新台幣貳拾
萬零玖佰肆拾柒元及利息部分，並該部分假執行之宣告及關於命
上訴人連帶負擔訴訟費用部分之裁判均廢棄。
上開廢棄部分，被上訴人在第一審簡易之訴駁回。
第二審訴訟費用由被上訴人負擔。
    事實及理由
一、程序方面：按債權人以各連帶債務人為共同被告提起給付之
    訴，以被告一人提出非基於其個人關係之抗辯，而經法院認
    為有理由者為限，始得適用民事訴訟法第56條第1項之規定
    （最高法院41台抗字第10號判例參照）。查本件上訴人提出
    信用卡附卡非其簽名之抗辯，係基於其個人關係之抗辯，依
    上開說明，上訴人上訴效力，自不及於原審共同被告江美珠
    （下稱江美珠），合先敘明。
二、被上訴人起訴主張：原審共同被告江美珠於民國92年11月17
    日，與被上訴人成立信用卡使用契約，領用信用卡（卡號：
    0000000000000000），並邀同上訴人丁○○辦理附卡（卡號
    ：0000000000000000），依約上訴人就使用信用卡所生之債
    務，負全部給付責任，截至95年6月27日止帳款尚餘新台幣
    （下同）200,947元，及其中本金189,294元未按期繳付。
三、上訴人則以：其並未申請附卡，申請書上「丁○○」之簽名
    非其親簽等語。
四、本件被上訴人於原審聲明請求（1）江美珠應給付被上訴人
    208,172元及其中191,822元部分自95年6月28日起至清償日
    止，按年息百分之19.7計算之利息；（2）上訴人應與江美
    珠連帶給付被上訴人200,947元，及其中189,294元部分，自
    民國95年6月28日起至清償日止，按年息百分之19.7計算之
    利息；原審為被上訴人全部勝訴之判決，江美珠就其敗訴部
    分未提出上訴而告確定，上訴人就對其不利之部分提起上訴
    ，於本院聲明：（1）原判決不利於上訴人部分廢棄，（2）
    上開廢棄部分，駁回被上訴人第一審之訴。被上訴人則聲明
    上訴駁回。
五、得心證之理由：
（一）被上訴人就其上開主張之事實，固提出「國泰世華銀行升
      等白金卡傳真版申請書」為憑，然上訴人辯稱並未申請系
      爭信用卡之附卡，申請書上「丁○○」之簽名非其所簽等
      語。是本件應審酌者厥為上訴人是否應對系爭信用卡債務
      負連帶清償責任？
（二）按當事人主張有利於己之事實者，就其事實有舉證之責任
      ，民事訴訟法第277條前段有明文規定。上訴人否認申請
      附卡，並否認於上開信用卡申請書附卡申請人欄內簽名，
      則被上訴人對於上訴人申請附卡及於申請書上簽名為上訴
      人所簽一事，應負舉證之責。經查：依被上訴人所提本件
      「升等白金卡傳真版申請書」上之「丁○○」簽名與上訴
      人於本院當庭所簽之姓名比對結果，以肉眼觀之，本院尚
      無從確認與上訴人之簽名相同；另被上訴人代理人自承上
      開申請書係用傳真方式辦理，其無法證明是由上訴人所傳
      真等語（見本院96年3月26日言詞辯論筆錄），是亦難認
      定申請書上「丁○○」署名為上訴人所親簽；此外，被上
      訴人復未提出其他積極事證足資證明上訴人於附卡申請人
      欄內簽名，從而，被上訴人請求上訴人連帶清償信用卡正
      卡債務人之債務，應認為無理由。
五、綜上所述，本件被上訴人所提證據尚不足認定上訴人於系爭
    信用卡申請書附卡申請人欄內簽名，被上訴人主張上訴人應
    負連帶清償責任云云，自屬無據。從而，被上訴人本於系爭
    信用卡之法律關係，請求上訴人連帶清償正卡持卡人之消費
    簽帳款，為無理由，不應准許。原審判命上訴人與江美珠連
    帶給付200,947元及其中189,294元自95年6月28日起至清償
    日止，按年息百分之19.7計算之利息，並為假執行宣告，自
    有未洽。上訴意旨指摘原判決不當，求予廢棄改判，為有理
    由。自應由本院予以廢棄改判，如主文第2項所示。
六、據上論結，本件上訴為有理由，依民事訴訟法第436條之1第
    3 項、第450條、第78條，判決如主文。
中　　華　　民　　國　　96　　年　　4 　　月　　9 　　日
                  民事第二庭  審判長法　官  鄭純惠
                                    法　官  楊代華
                                    法  官  吳淑惠
以上正本係照原本作成。
本件不得上訴
中　　華　　民　　國　　96　　年　　4 　　月　　10　　日
                                    書記官  蔡凱如
